# 附注中的关联方清单披露

提问人：eanaiwalker 时间：2020-05-29 15:33:03
在一个非公开发债审计项目中，按照CAS36号准则口径，国企A同一最终控制下关联方存在大量无关联交易的二、三、四级公司，请问：
财务报表附注中是否必须完整披露所有关联名单，或者只披露具有关联交易的公司？
关联方清单

回答人：chenyiwei
与本企业有直接、间接的控制或被控制关系的关联方，无论是否发生关联交易和关联往来，均需披露此类关联方的清单；其他关联方，如本期内无关联交易和关联往来情形的，可以不披露具体的此类关联方清单，或者笼统说明“除此之外，XX集团下属的其他子企业均为本集团的关联方”。